臺灣板橋地方法院刑事判決　　　　　　　95年度訴字第3965號
公　訴　人　臺灣板橋地方法院檢察署檢察官
被　　　告　甲○○
　　　　　　　　　　（另案於臺灣臺北監獄臺北分監執行中）
上列被告因違反毒品危害防制條例案件，經檢察官提起公訴（95
年度毒偵字第8379號），本院合議庭以裁定進行簡式審判程序，
判決如下：
    主  文
甲○○施用第一級毒品，累犯，處有期徒刑拾月。又施用第二級
毒品，累犯，處有期徒刑伍月；扣案甲基安非他命壹包（淨重零
點玖伍公克）沒收銷燬之，吸食器壹組沒收。應執行有期徒刑壹
年貳月；扣案甲基安非他命壹包（淨重零點玖伍公克）沒收銷燬
之，吸食器壹組沒收。
    事  實
一、甲○○前因施用毒品案件，經本院以88年度毒聲字第6885號
    裁定將其送往勒戒處所觀察、勒戒後，認無繼續施用毒品之
    傾向，由臺灣板橋地方法院檢察署檢察官以88年度毒偵字第
    2274號為不起訴處分確定，復因施用毒品案件，經本院以89
    年度毒聲字第2367號裁定將其送往勒戒處所觀察、勒戒後，
    認無繼續施用毒品之傾向，由臺灣板橋地方法院檢察署檢察
    官以89年度毒偵緝字第548 號為不起訴處分確定；甲○○再
    因施用第二級毒品案件，經本院以90年度毒聲字第613 號裁
    定令入戒治處所施以強制戒治，嗣其強制戒治成效經評定為
    合格，無繼續戒治之必要，乃再由本院以90年度毒聲字第42
    16號裁定停止戒治，所餘戒治期間付保護管束，而於民國91
    年3 月4 日保護管束期滿未經撤銷，視為強制戒治期滿；甲
    ○○上開施用第二級毒品犯行，亦經檢察官提起公訴，由本
    院以90年度易字第915 號判處有期徒刑6 月確定，甲○○再
    因施用第一級、第二級毒品案件，經本院以95年度訴緝字第
    126 號判處應執行有期徒刑1 年5 月確定（現執行中）。又
    甲○○前因轉讓第二級毒品案件，經本院以89年度訴字第16
    4 號判處有期徒刑7 月，緩刑4 年確定，惟甲○○於緩刑期
    間內，復因幫助施用第二級毒品案件，經本院以89年度訴字
    第1800號判處有期徒刑6 月確定，再因前述施用第二級毒品
    案件，經本院以90年度易字第915 號判處有期徒刑6 月確定
    （上開2 項有期徒刑6 月，嗣經本院裁定定其應執行有期徒
    刑11月確定），前揭緩刑宣告亦經撤銷，應執行之有期徒刑
    7 月與前述應執行之有期徒刑11月接續執行，刑期起算日期
    為90年11月23日，而於92年2 月18日縮短刑期假釋出監，並
    於同年4 月22日假釋期滿未經撤銷假釋，上開有期徒刑以已
    執行論。詎甲○○仍不知悔改，明知海洛因及甲基安非他命
    分別為毒品危害防制條例第2 條第2 項第1 款、第2 款所規
    定之第一級毒品及第二級毒品，竟基於施用第一級毒品海洛
    因之犯意，於95年10月19日下午1 時許，在其當時位於臺北
    縣板橋市○○○路275 號11樓2 室租處，以將海洛因粉末摻
    入香煙內點火吸食之方式，施用第一級毒品海洛因1 次；另
    基於施用第二級毒品甲基安非他命之犯意，於同日下午1 時
    30分許（起訴書誤載為95年10月18日下午1 時許），亦在上
    址租處，以將甲基安非他命置於其所有之吸食器內加熱燒烤
    吸食其煙霧之方式，施用第二級毒品甲基安非他命1 次。嗣
    於同日晚間8 時20分許，在上址租處內為警查獲，並扣得甲
    ○○所有之甲基安非他命1 包（淨重0.95公克）、吸食器1
    組等物。
二、案經臺北縣政府警察局海山分局報請臺灣板橋地方法院檢察
    署檢察官偵查起訴。
    理  由
一、上揭事實，業據被告甲○○於本院審理時坦白承認；且被告
    於為警查獲後所採集之尿液，經送請臺灣檢驗科技股份有限
    公司以酵素免疫分析法初步檢驗、氣相層析質譜儀法確認檢
    驗之檢驗結果，確呈鴉片類及甲基安非他命類陽性反應，有
    該檢驗機構出具之濫用藥物尿液檢驗報告1 紙附卷可稽；此
    外，復有甲基安非他命1 包（淨重0.95公克）、吸食器1 組
    等扣案可資佐證，足認被告上開自白，核與事實相符。又被
    告前因施用毒品案件，經本院以88年度毒聲字第6885號裁定
    將其送往勒戒處所觀察、勒戒後，認無繼續施用毒品之傾向
    ，由臺灣板橋地方法院檢察署檢察官以88年度毒偵字第2274
    號為不起訴處分確定，復因施用毒品案件，經本院以89年度
    毒聲字第2367號裁定將其送往勒戒處所觀察、勒戒後，認無
    繼續施用毒品之傾向，而由臺灣板橋地方法院檢察署檢察官
    以89年度毒偵緝字第548 號為不起訴處分確定，被告再因施
    用第二級毒品案件，經本院以90年度毒聲字第613 號裁定令
    入戒治處所施以強制戒治，嗣其強制戒治成效經評定為合格
    ，無繼續戒治之必要，乃再由本院以90年度毒聲字第4216號
    裁定停止戒治，所餘戒治期間付保護管束，而於91年3 月4
    日保護管束期滿未經撤銷，視為強制戒治期滿，被告上開施
    用第二級毒品犯行，亦經檢察官提起公訴，由本院以90年度
    易字第91 5號判處有期徒刑6 月確定，被告再因施用第一級
    、第二級毒品案件，經本院以95年度訴緝字第126 號判處應
    執行有期徒刑1 年5 月確定，此亦有臺灣高等法院被告前案
    紀錄表1 份在卷可憑；本件事證明確，被告施用毒品犯行，
    堪以認定。
二、按海洛因及甲基安非他命分別為毒品危害防制條例第2 條第
    2 項第1 款、第2 款所規定之第一級毒品及第二級毒品。核
    被告施用海洛因之行為，係犯毒品危害防制條例第10條第1
    項之施用第一級毒品罪，其施用甲基安非他命之行為，係犯
    毒品危害防制條例第10條第2 項之施用第二級毒品罪；其施
    用前後持有第一級毒品海洛因、第二級毒品甲基安非他命之
    低度行為，應為其施用之高度行為所吸收，均不另論罪。被
    告所犯上開二罪，犯意各別，罪名互異，應予分論併罰。又
    被告有如事實欄第1 項所載之犯罪科刑及執行紀錄，有臺灣
    高等法院被告前案紀錄表在卷可參，其於受有期徒刑之執行
    完畢後，5 年內故意再犯本件有期徒刑以上之罪，為累犯，
    應依刑法第47條第1 項規定加重其刑。爰審酌被告前已因施
    用毒品而受不起訴處分之寬典，並經法院論罪科刑執行完畢
    ，猶不能斷絕毒癮而一再施用，顯見其自制力薄弱，惟其施
    用毒品僅屬自殘行為，對於他人之法益尚無直接之侵害，及
    其犯後坦承犯行，態度尚稱良好等一切情狀，量處如主文所
    示之刑，並定其應執行之刑。扣案甲基安非他命1 包（淨重
    0.95公克），係被告本件施用毒品犯行所查獲之第二級毒品
    ，應依毒品危害防制條例第18條第1 項前段規定沒收銷燬之
    ；扣案吸食器1 組，係被告所有供其本件施用第二級毒品甲
    基安非他命所用之物，此據被告供承在卷，爰併依刑法第38
    條第1 項第2 款規定宣告沒收。
據上論斷，應依刑事訴訟法第273 條之1 第1 項、第299 條第1
項前段，毒品危害防制條例第10條第1 項、第2 項、第18條第1
項前段，刑法第11條前段、第47條第1 項、第38條第1 項第2 款
、第51條第5 款，判決如主文。
本案經檢察官沈志成到庭執行職務
中　　華　　民　　國　　96　　年　　1　　 月　　22　　日
                  刑事第四庭  法　官  劉景宜
以上正本證明與原本無異
如不服本判決應於送達後10日內向本院提出上訴狀
                              書記官　謝秀青
中　　華　　民　　國　　96　　年　　1 　　月　　24　　日
附錄本案論罪科刑法條全文：
毒品危害防制條例第10條第1項、第2項
施用第一級毒品者，處 6 月以上 5 年以下有期徒刑。
施用第二級毒品者，處 3 年以下有期徒刑。
